【裁判字號】    97,易,788
【裁判日期】    970318
【裁判案由】    違反著作權法
【裁判全文】
臺灣臺中地方法院刑事判決               97年度易字第788號
公  訴  人  臺灣臺中地方法院檢察署檢察官
被      告  丙○○
上列被告因違反著作權法案件，經檢察官提起公訴（九十六年度
偵字第二八一０八號），本院判決如下：
    主    文
丙○○擅自以公開傳輸之方法侵害他人之著作財產權，處拘役伍
拾日，如易科罰金，以新臺幣壹仟元折算壹日，緩刑貳年。
    犯罪事實
一、丙○○明知「灌籃高手」視聽著作之著作財產權係專屬佳鑫
    國際多媒體有限公司（下稱佳鑫公司）所有，現仍在著作財
    產權存續期間內，未經著作財產權人之同意或授權，不得擅
    自以公開傳輸方法侵害他人之著作財產權。詎其未經上揭著
    作權人之同意或授權，竟基於公開傳輸上開戲劇之視聽著作
    供不特定人點選觀看，反覆侵害佳鑫公司著作財產權之單一
    行為犯意，自民國（下同）九十六年三月十二日起至九十六
    年十月二十三日止，在其位於臺中縣霧峰鄉○○路五００號
    居處，以所有之電腦主機一台及週邊配備，連線至網際網路
    ，即連線至其在無名小站網站所架設之部落格帳號「genius
    5231」（網址為http://wretch.cc/blog/genius5231&artic
    le_= 0000000），將「灌籃高手」檔案之網址語法連結，擅
    自複製張貼至上開部落格內，以此公開傳輸之方式供不特定
    人免費點選觀看上開未經授權播放之視聽著作，而侵害他人
    之著作財產權。
二、案經佳鑫公司訴由內政部警政署保安警察第二總隊第一大隊
    第二中隊報請臺灣臺中地方法院檢察署檢察官偵查起訴。
    理    由
一、按被告以外之人於審判外之陳述，雖不符前四條之規定，而
    經當事人於審判程序同意作為證據，法院審酌該言詞陳述或
    書面陳述作成時之情況，認為適當者，亦得為證據。當事人
    、代理人或辯護人於法院調查證據時，知有第一百五十九條
    第一項不得為證據之情形，而未於言詞辯論終結前聲明異議
    者，視為有前項之同意，刑事訴訟法第一百五十九條之五定
    有明文。經查證人即告訴代理人甲○○於警詢時之指證述，
    被告在本院審理時並未爭執其證據能力，且未於本案言詞辯
    論終結前聲明異議，本院審酌證人即告訴代理人甲○○於警
    詢時之指證述，係於案發後就其遭以公開傳輸方法侵害著作
    財產權之事實所為，且依其陳述作成時之情況，並無不適當
    之情形，依刑事訴訟法第一百五十九條之五第二項規定，自
    有證據能力，合先敘明。
二、上揭犯罪事實，業據被告丙○○於本院審理時坦承不諱，核
    與證人即告訴代理人甲○○於警詢時指證訴之情節相符，並
    有無名小站網站網頁資料一份、雅虎國際資訊股份有限公司
    （無名小站事業部）帳號基本資料與登錄IP位置資料各一份
    、告訴人代理人提出之嘉業國際股份有限公司授權佳鑫公司
    之「灌籃高手」專屬授權聲明書一份附卷可稽，足見被告之
    自白與事實相符。本件事證明確，被告犯行堪以認定。
三、核被告丙○○所為，係犯著作權法第九十二條之擅自以公開
    傳輸之方法侵害他人之著作財產權罪。又刑事法若干犯罪行
    為態樣，本質上原具有反覆、延續實行之特徵，立法時既予
    特別歸類，定為犯罪構成要件之行為要素，則行為人基於概
    括之犯意，在密切接近之一定時、地持續實行之複次行為，
    倘依社會通念，於客觀上認為符合一個反覆、延續性之行為
    觀念者，於刑法評價上，即應僅成立一罪；學理上所稱「集
    合犯」之職業性、營業性或收集性等具有重複特質之犯罪均
    屬之，例如經營、從事業務、收集、販賣、製造、散布等行
    為概念者是（最高法院九十五年度臺上字第一０七九號判決
    可資參照）。從而，本件被告申請設立上開帳號「genius52
    31」部落格，將「灌籃高手」檔案之網址語法連結，擅自複
    製張貼至上開部落格內，供不特定人免費點選觀看，自九十
    六年三月十二日起至九十六年十月二十三日止，其多次擅自
    以公開傳輸之方法侵害著作財產權人之著作財產權，具有不
    斷反覆實施之特性，屬於集合犯行為，自仍應論以擅自以公
    開傳輸之方法侵害他人之著作財產權一罪。爰審酌被告擅自
    將「灌籃高手」檔案之網址語法連結，複製張貼至其所申設
    上開部落格內，供不特定人免費點選觀看，而以公開傳輸之
    方法侵害告訴人之著作財產權，雖未以此謀利，然亦使告訴
    人受有損害，迄今尚未與告訴人達成和解賠償損害，及其犯
    罪之動機、目的、手段，告訴人所受損害，與犯後坦承犯行
    ，態度良好等一切情狀，量處如主文所示之刑，並諭知易科
    罰金之折算標準。查被告尚無前科，未曾因故意犯罪受有期
    徒刑以上刑之宣告，有臺灣高等法院被告前案紀錄表附卷可
    考，其因一時失慮，致犯本案，事後坦承犯行已知悔悟，且
    其現就讀大學資訊工程學系，家庭為中低收入戶，有其提出
    九十六學年度第二學期自行收納款項統一收據影本一紙附卷
    可參，經此科刑教訓，應知所警惕而無再犯之虞，本院認其
    所受刑之宣告，以暫不執行為適當，爰依法併予宣告緩刑二
    年，以啟自新。
四、據上論斷，應依刑事訴訟法第二百九十九條第一項前段，著
    作權法第九十二條，刑法第十一條、第四十一條條第一項前
    段、第七十四條第一項第一款，判決如主文。
本案經檢察官乙○○到庭執行職務。
中    華    民    國    97    年    3     月    18    日
                  刑事第一庭    法  官  朱光國
上正本證明與原本無異。
如不服本判決，應於收受送達後10日內向本院提出上訴書狀（應
敘述具體理由並附繕本）。
上訴書狀如未敘述理由，應於上訴期間屆滿後20日內補提理由書
於本院。
                                書記官  張孝妃
中    華    民    國    97    年    3     月    18    日
附錄論罪科刑法條
著作權法第92條
擅自以公開口述、公開播送、公開上映、公開演出、公開傳輸、
公開展示、改作、編輯、出租之方法侵害他人之著作財產權者，
處3年以下有期徒刑、拘役、或科或併科新臺幣75萬元以下罰金
。


司法院資訊處製作；財團法人民間司法改革基金會備份。
